【裁判字號】    99,易,1754
【裁判日期】    991231
【裁判案由】    竊盜
【裁判全文】
臺灣臺南地方法院刑事判決              99年度易字第1754號
公  訴  人  臺灣臺南地方法院檢察署檢察官
被      告  吳進風
上列被告因竊盜等案件，經檢察官提起公訴（九十九年度偵字第
一七七００號、九十九年度營偵字第一七九八號），因被告於本
院準備程序中就被訴事實為有罪之陳述，經本院裁定改依簡式審
判程序審理，茲判決如下：
    主  文
吳進風竊盜，累犯，共貳罪，各處有期徒刑參月，如易科罰金，
均以新臺幣壹仟元折算壹日。應執行有期徒刑肆月，如易科罰金
，以新臺幣壹仟元折算壹日。
    事實及理由
一、本件犯罪事實及證據，除證據部分應補充被告吳進風於本院
    訊問時之自白外，餘均引用檢察官起訴書所載（如附件）。
二、按本件被告吳進風所犯係死刑、無期徒刑、最輕本刑為三年
    以上有期徒刑以外之罪，其於準備程序就前揭被訴犯罪事實
    為有罪之陳述，經本院告知簡式審判程序之旨，並聽取其與
    公訴人之意見後，認無不得或不宜改依簡式審判程序進行之
    處，爰依刑事訴訟法第二百七十三條之一第一項、第二百八
    十四條之一之規定，裁定改行簡式審判程序審理，並依法不
    受同法第一百五十九條第一項證據能力之限制，合先敘明。
三、核被告所為，均係犯刑法第三百二十條第一項之普通竊盜罪
    。其所犯二普通竊盜罪間，犯意各別，行為互殊，應予分論
    併罰。查被告前於民國九十七年間因普通竊盜案件，經臺灣
    臺中地方法院於九十七年五月二日以九十七年度簡字第四七
    九號判處有期徒刑四月確定，甫於九十七年七月七日縮行期
    滿執行完畢等情，有卷附臺灣高等法院被告前案紀錄表一份
    可按，其於有期徒刑執行完畢後五年內，故意再犯本件有期
    徒刑之罪，為累犯，應依法加重其刑。爰審酌被告前有多次
    竊盜前科，素行不良，因經濟狀況不佳，即偷取他人物品轉
    售後供己花用，惟犯後已坦承犯行，態度尚可，所竊得之物
    品均已交由被害人取回，所生損害不大等一切情狀，分別量
    處如主文所示之刑，且各諭知易科罰金之折算標準，並定其
    應執行刑。
四、依刑事訴訟法第二百七十三條之一第一項、第二百九十九條
    第一項前段、第三百十條之二、第四百五十四條第二項，刑
    法第三百二十條第一項、第四十七條第一項、第五十一條第
    一項第五款、第四十一條第一項前段，刑法施行法第一條之
    一，判決如主文。
五、如不服本判決，應於收受本判決後十日內，以書狀向本院提
    出上訴。
本案經檢察官王惠芬到庭執行職務。
中    華    民    國    99    年    12    月    31    日
                  刑事第五庭    法  官  劉秀君
以上正本證明與原本無異。
如不服本判決應於收受本判決後10日內向本院提出上訴書狀，並
應敘述具體理由。其未敘述上訴理由者，應於上訴期間屆滿後20
日內向本院補提理由書狀（均須按他造當事人之人數附繕本）「
切勿逕送上級法院」。
                                書記官  曾盈靜
中    華    民    國    99    年    12    月    31    日
附錄法條：
中華民國刑法第320條
（普通竊盜罪、竊佔罪）
意圖為自己或第三人不法之所有，而竊取他人之動產者，為竊盜
罪，處5  年以下有期徒刑、拘役或 5 百元以下罰金。
意圖為自己或第三人不法之利益，而竊佔他人之不動產者，依前
項之規定處斷。
前二項之未遂犯罰之。
附件：
臺灣臺南地方法院檢察署檢察官起訴書
                                    99年度偵字第17700號
                                    99年度營偵字第1798號
    被      告  吳進風  男  56歲（民國○○年○月○○日生）
                        國民身分證統一編號：Ｚ000000000號
                        住臺南縣北門鄉溪底寮57號之1
                        （現羈押在臺南看守所）
上列被告因竊盜案件，已經偵查終結，認應提起公訴，茲將犯罪
事實及證據並所犯法條分敘如下：
        犯罪事實
一、吳進風前有多次竊盜前科，最近1次係於民國97年間因竊盜
    案件，經臺灣臺中地方法院以97年度簡字第479號判決處有
    期徒刑4月確定，入監服刑後，甫於97年7月7日因縮刑期滿
    而執行完畢，猶不知悔改，復意圖為自己不法之所有，分別
    為下列竊盜犯行：
  (一)於99年11月19日15時50分許，騎乘車號MYX-271號普通重機
    車，行經臺南縣將軍鄉保源村苓保1之20號某空屋前，見陳
    再勝所有置於門旁之鋁窗鋁條1批（重約20公斤）無人看守
    ，遂徒手加以竊取，得手後以上開機車載運離去，嗣其於同
    日16時許，在臺南縣學甲鎮仁得里華宗橋上為警查獲，並扣
    得上揭鋁窗鋁條1批。
  (二)於99年12月11日11時30分許，騎乘車號MYX-271號普通重機
    車，行經陳俊廷所有位於臺南縣麻豆鎮客子寮1之1號之「富
    盈豬舍」前，見該豬舍無人看管，遂徒手拆下豬舍屋簷三角
    鐵架5枝（重約36.2公斤），得手後將之置於其所騎乘之上
    開機車腳踏板上，正欲離去之際，適為陳俊廷發現而報警前
    來當場查獲，並扣得上述三角鐵架5枝。
二、案分經臺南縣警察局學甲分局、陳俊廷訴由臺南縣警察局麻
    豆分局報告偵辦。
        證據並所犯法條
一、證據清單及待證事項：
  ┌──┬──────────┬────────────┐
  │編號│證據名稱            │待證事項                │
  ├──┼──────────┼────────────┤
  │ 1  │被告吳進風警詢時及偵│全部犯罪事實            │
  │    │查中之自白          │                        │
  ├──┼──────────┼────────────┤
  │ 2  │證人即告訴人陳俊廷警│犯罪事實(二)：陳俊廷所有上│
  │    │詢時之證述          │述三角鐵架5枝遭被告竊取 │
  │    │                    │之事實。                │
  │    │                    │                        │
  ├──┼──────────┼────────────┤
  │ 3  │臺南縣警察局學甲分局│犯罪事實(一)：陳再勝未同意│
  │    │學甲派出所公務電話紀│被告拿取其置於臺南縣將軍│
  │    │錄（學甲分局警卷第25│鄉保源村苓保1之20號空屋 │
  │    │頁）                │旁之物品，證明被告有竊盜│
  │    │                    │之事實。                │
  ├──┼──────────┼────────────┤
  │ 4  │臺南縣警察局學甲分局│犯罪事實(一)：被告竊取鋁窗│
  │    │扣押筆錄及扣押物品目│鋁條1批為警查獲之事實。 │
  │    │錄表各1份、現場照片8│                        │
  │    │張。                │                        │
  ├──┼──────────┼────────────┤
  │ 5  │臺南縣警察局麻豆分局│犯罪事實(二)：被告竊取陳俊│
  │    │扣押筆錄及扣押物品目│廷所有三角鐵架5枝為警查 │
  │    │錄表各1份、贓物認領 │獲，三角鐵架業據陳俊廷領│
  │    │保管單1紙、現場照片8│回之事實。              │
  │    │張。                │                        │
  └──┴──────────┴────────────┘
二、核被告吳進風所為，均係犯刑法第320條第1項之竊盜罪嫌。
    被告2次竊盜行為間，犯意各別，侵害法益不同，請予以分
    論併罰。又被告前有如犯罪事實欄所載之前科，有本署刑案
    資料查註紀錄表在卷可參，其於有期徒刑執行完畢後，5年
    內故意再犯有期徒刑以上之罪，為累犯，請依刑法第47條第
    1項規定，加重其刑。
三、依刑事訴訟法第251條第1項提起公訴。
    此  致
臺灣臺南地方法院
中    華    民    國    99    年    12    月    14    日
                              檢察官  黃  信  勇
本件證明與原本無異
中    華    民    國    99    年    12    月    20    日
                              書記官  林  信  言
附錄所犯法條：
中華民國刑法第320條第1項
意圖為自己或第三人不法之所有，而竊取他人之動產者，為竊盜
罪，處5年以下有期徒刑、拘役或5百元以下罰金。

司法院資訊處製作；財團法人民間司法改革基金會備份。
